Guide to the Cours d'Art militaire: notes, drawings, etc. concerning military engineering in France, 1833-1865
Department of Special Collections
Cours d'Art militaire: notes, drawings, etc. concerning military engineering in France,
1833-1865
Special Collections M0465
École Imperiale d'Application de l'Artillerie et du Génie.
.5 linear ft. (29 items).
Stanford University. Libraries. Dept. of Special Collections and University Archives.
Administrative Information
Access Restrictions
None.
Provenance
Transfer from stacks; original provenance unknown.
Access Terms
Military engineering--France.; Science--History.
Container List
- Ecole Impériale d'Application de l'Artillerie et du Génie. Cours d'Art militaire. Organisation des armees. Simulacre de siege. Nov. 1855 (Box 1, Folder 1)
- Ecole d'application de l'artillerie et du génie. Programme du simulacre de siège. N.d. (Box 1, Folder 2)
- Ministère de la guerre. Comité technique du génie. Extrait des déliberations. 19 July 1861 (Box 1, Folder 3)
- Notes sur les simulacres de siège de l'Ecole de Montpellier. [1837-1860] (Box 1, Folder 4)
- Bibliothèque du Dépot des fortifications. Notice d'ouvrages, comprenant des relations de sièges. [1833] (Box 1, Folder 5)
- Projet de théorie pour l'éxecution de la sape pleine sans formes. 19 [Sept.] 1861 (Box 1, Folder 6)
- Extraits des deliberations du Comité concernant les guerres souterraines de l'Ecole de Montpellier. 1837-1863 (Box 1, Folder 7)
- Description et maniére de se servir d'un instrument propre à défiler les tranchées, de l'invention du Colonel Vaillant. May 1856 (Box 1, Folder 8)
- Défilement des boyaux de tranchée. Défilateur du Commandant Boutault. 24 Apr. 1838 (Box 1, Folder 9)
- Ecole militaire d'application de l'artillerie et du génie. Analyse des galets de Boulogne. Dec. 1834 (Box 1, Folder 10)
- Défilement des tranchée. Doutheville. 20 Feb. 1838 (Box 1, Folder 11)
- Note sur les expérimences faites à l'Ecole régimentaire de Metz au sujet de l'emploi de l'éléctricité d'induction pour mettrele feu aux mines. 1853-1854 (Box 1, Folder 12)
- [Savare, L.] Notice sur les diverses manières de mettre le feu aux mines par l'éléctricité. [8 Jan. 1894] (Box 1, Folder 13)
- Descriptions de plusiers instruments et procédés nouveaux pour déterminer les constants d'un circuit voltaique. 1843 (Box 1, Folder 14)
- Application of galvanic action to blasting rocks. [After 1842] (Box 1, Folder 15)
- [Prudon] Rapport sur l'éxecution d'un retranchement rapide.... 31 Oct. 1862-30 Dec. 1862 (Box 1, Folder 16)
- Mémoire. Sur un procédé de level à l'aide de la montre et du solei. N.d. (Box 1, Folder 17)
- [Place de guerre... Mostly notes from Vauban] N.d. (Box 1, Folder 18)
- Dispositions générales pour l'éstablissement d'un systeme de contremines permanentes en maçonnerie. Plate. 21 May 1849 (Box 1, Folder 19)
- Instruction practique pour l'emploi de la chambre claire, organisée pour le lever et le nivellements des reconnaissances. N.d. (Box 1, Folder 20)
- [Villenueve] Note sur les revètements à employer dans la construction des fortifications de la place d'Alger. 20 July 1843 (Box 1, Folder 21)
- Description d'une machine, imaginèe et construite par l'Auteur de cette notice.... 1854 (Box 1, Folder 22)
- Extraits des deliberations du Comité des fortifications concernant les guerres souterraines de l'Ecole de Montpellier. 1842-1858 (Box 1, Folder 23)
- Extrait régistre des déliberations du Comité des fortifications. 16 May 1865
- Instruction pour le montage et le demontage du four de compagne de 200 rations, de l'invention de...Lespinasse. N.d. (Box 1, Folder 24)
- [Organisation des armées d'Europe.] N.d. (Box 1, Folder 25)
- [Dumay] Mémorie sur les méthodes et procédés en usage dans la Brigade topographique pour l'éxécution des levers-nivelés. 9 July 1836 (Box 1, Folder 26)
- Inventaire des relations de sieges qui existent dans la Bibliotheque de l'Ecole regimentaire de Montpellier. N.d. (Box 1, Folder 27)
- Sape volente en sacs à terre. 1860 (Box 1, Folder 28)
- Exposé sommaire historique et critique des guerres de mines de Berg-op-zoom et de Schweivitz. 2 copies. 1862 (Box 1, Folder 29)